臺灣花蓮地方法院刑事判決　　　　　　　　　　　　　　九十四年度訴字第七號
　　公　訴　人　臺灣花蓮地方法院檢察署檢察官
　　被　　　告　乙○○
右列被告因違反毒品危害防制條例案件，經檢察官提起公訴（九十三年度毒偵字第四
九０號、九十三年度毒偵字第五三六號、九十三年度毒偵字第五四三號、九十三年度
毒偵字第五八九號、九十三年度毒偵字第六一三號），由本院合議庭裁定進行簡式審
判程序後，判決如左：
    主  文
乙○○連續施用第一級毒品，處有期徒刑壹年貳月。
    事  實
一、乙○○前於民國八十九年間，因施用第一級毒品海洛因、第二級毒品安非他命，
    經本院以八十九年度毒聲字第七八０號案件裁定送勒戒處所施以觀察、勒戒，因
    有繼續施用毒品之傾向，而由本院以九十年度毒聲字第一八七號案件令其入戒治
    處所施以強制戒治，於九十年三月十五日因故先行釋放出所，且經本院以九十年
    度訴字第五一號案件判處應執行有期徒刑十月確定；其於九十年間，復因施用第
    一級毒品海洛因、第二級毒品安非他命，經臺灣臺東地方法院以九十年度毒聲字
    第三八五號案件裁定令入戒治處所施以強制戒治，經臺灣臺東地方法院檢察署將
    該強制戒治處分併入前開未執行完畢之強制戒治處分執行結果，於九十一年六月
    十二日停止戒治付保護管束，於九十一年九月二十一日保護管束期滿而執行完畢
    ，並經臺灣臺東地方法院以九十一年度訴緝字第一號案件判處應執行有期徒刑一
    年五月確定（均不構成累犯）。詎其仍不知悔改，明知海洛因為第一級毒品，猶
    基於施用之概括犯意而自九十三年八月二十四日下午六時許往前回溯九十六小時
    內之某時起，迄同年十一月九日上午九時五十五分往前回溯九十六小時內之某時
    止（檢察官於起訴書上本記載施用至同年十月二十九日十四時四十五分往前回溯
    九十六小時內之某時止，惟業經公訴人當庭更正如上），在不詳地點連續施用第
    一級毒品海洛因多次，嗣為法務部調查局人員於同年八月二十四日下午六時許對
    其採尿送驗後，其尿液呈嗎啡陽性反應，及臺灣花蓮地方法院檢察署觀護人分別
    於同年九月六日下午二時四十三分、同年十月五日下午二時五十三分、同年十月
    十二日下午三時三十五分、同年十月二十九日下午二時四十五分、同年十一月九
    日上午九時五十五分均對其採尿送驗後，其尿液除同年九月六日下午二時四十三
    分所採集者呈嗎啡陽性反應外，其餘四次採集之尿液均呈嗎啡及可待因陽性反應
    ，始查悉上情。
二、案經臺灣花蓮地方法院檢察署檢察官自動檢舉及臺灣花蓮地方法院檢察署觀護人
    簽請臺灣花蓮地方法院檢察署檢察官偵查起訴。
    理  由
一、訊據被告乙○○對於右揭犯罪事實坦承不諱，且其於九十三年八月二十四日下午
    六時許經法務部調查局人員採集之尿液，送法務部調查局以螢光偏極免疫分析法
    、氣相層析質譜儀分析法（ＧＣ／ＭＳ）檢驗結果，呈嗎啡陽性反應，此有該局
    檢驗通知書暨姓名代號對照表乙份在卷可稽；其於同年九月六日下午二時四十三
    分、同年十月五日下午二時五十三分、同年十月十二日下午三時三十五分、同年
    十月二十九日下午二時四十五分、同年十一月九日上午九時五十五分，分別經臺
    灣花蓮地方法院檢察署觀護人採集之尿液，均送慈濟大學濫用藥物檢驗中心以酵
    素免疫分析法（ＥＩＡ）、氣相層析質譜儀分析法（ＧＣ／ＭＳ）檢驗結果，除
    於同年九月六日下午二時四十三分所採集者呈嗎啡陽性反應外，其餘四次採集之
    尿液均呈嗎啡及可待因陽性反應，此亦有該中心檢驗總表暨姓名代號對照表共五
    份存卷可參，足認被告之自白與事實相符，堪以採信，故本案事證業已明確，被
    告之犯行堪以認定，應予依法論科。
二、查被告前於八十九年間，因施用第一級毒品海洛因、第二級毒品安非他命，經本
    院以八十九年度毒聲字第七八０號案件裁定送勒戒處所施以觀察、勒戒，因有繼
    續施用毒品之傾向，而由本院以九十年度毒聲字第一八七號案件令其入戒治處所
    施以強制戒治，於九十年三月十五日因故先行釋放出所；其於九十年間，復因施
    用第一級毒品海洛因、第二級毒品安非他命，經臺灣臺東地方法院以九十年度毒
    聲字第三八五號案件裁定令入戒治處所施以強制戒治，經臺灣臺東地方法院檢察
    署將該強制戒治處分併入前開未執行完畢之強制戒治處分執行結果，於九十一年
    六月十二日停止戒治付保護管束，於九十一年九月二十一日保護管束期滿而執行
    完畢之事實，有臺灣花蓮地方法院檢察署刑案資料查註紀錄表、臺灣花蓮地方法
    院檢察署全國施用毒品案件紀錄表、臺灣高等法院被告前案紀錄表各乙份在卷可
    稽，被告於前開強制戒治執行完畢釋放後，五年內再犯本件施用第一級毒品海洛
    因之犯行，即應依毒品危害防制條例第二十三條第二項之規定予以追訴處罰，合
    先敘明。海洛因依毒品危害防制條例第二條第二項第一款之規定，係屬第一級毒
    品，是核被告所為，係犯毒品危害防制條例第十條第一項之施用第一級毒品罪。
    被告前後多次施用第一級毒品海洛因之犯行，時間緊接，觸犯構成要件相同之罪
    名，顯係基於概括犯意反覆為之，應依連續犯之規定論以一罪，並依法加重其刑
    。被告施用第一級毒品海洛因前之持有行為，應為其嗣後施用之高度行為所吸收
    ，不另論罪。爰審酌被告前有多次施用第一級毒品海洛因之紀錄，此次猶不知悔
    改，再度連續施用多次，顯見其戒除吸毒習性之意志不堅；又施用毒品雖係自戕
    行為，未造成他人之具體損害，然滋生之社會問題層面甚廣；再被告犯後尚能坦
    承犯行，猶有悔意等一切情狀，量處如主文所示之刑。
據上論斷，應依刑事訴訟法第二百九十九條第一項前段、第二百七十三條之一第一項
，毒品危害防制條例第十條第一項，刑法第十一條前段、第五十六條之規定，判決如
主文。
本案經檢察官甲○○到庭執行職務。
中      華      民      國    九十四    年      五      月      五      日
                              臺灣花蓮地方法院刑事第三庭
                                  法    官    鄭  光  婷
右正本證明與原本無異。
如對本判決不服，應於送達後十日內，向本院提出上訴狀。（應抄附繕本）
                                  法院書記官
中      華      民      國    九十四    年      五      月      十一    日
附錄本判決論罪之法律條文：
毒品危害防制條例第十條：
施用第一級毒品者，處六月以上五年以下有期徒刑。
